【裁判字號】    92,簡上,130
【裁判日期】    921126
【裁判案由】    毀損等
【裁判全文】
臺灣屏東地方法院刑事判決                        九十二年度簡上字第一三號
    上  訴  人
    即  被  告  乙○○
右列被告因毀損等案件，不服本院簡易庭九十二年簡字第一九九號中華民國九十二年
八月二十九日刑事簡易判決（九十二年度偵字第一八○二號）提起上訴，本院判決如
左：
    主  文
上訴駁回。
    事實及理由
一、本件犯罪事實與原審判決書所載相同，茲引用之（如附件）。
二、被告上訴否認犯行，辯稱：我沒有毀損告訴人之檳榔樹，也沒有打傷他，當時我
    在家裡睡覺，我身上的傷，是我數日騎腳踏車跌倒受傷的，並不是被告訴人發現
    時抓傷的等語。
三、惟查被告如何於上開時地毀損告訴人之檳榔樹被告訴人發覺，予以制止時，發生
    拉扯，被告乃以隨身攜帶之鋸子砍傷告訴人之事實，已據告訴人甲○○指訴至為
    詳細，其並指稱：「我要搶下被告鋸子時，被告一直不放，所以我有抓他的手和
    臉」等語。而被告於當日晚上為警查獲時，其額頭及手臂有受傷，還在流血等情
    ，已據警員楊禮安於偵查中證述明確。被告當時身上還在流血，可見該傷勢並非
    數日前腳踏車跌倒所致，而應係告訴人為搶下其鋸子，遭告訴人所抓傷無誤，益
    證告訴人之指訴並非無據，況告訴人與被告並無何仇隙，並據被告供明在卷，準
    此，告訴人自不可能無端指訴，因此，告訴人所指訴之事實，應符合真像而足採
    信，此外復有告訴人受傷之診斷書、毀損現埸相片在卷及鋸子一把、除草劑一瓶
    扣案可供參考，被告所辯，顯為卸責之詞，不足採信，事證明確，其犯行應可認
    定。
四、核被告所為，係犯刑法第二百七十七條第一項之傷害罪及刑法第三百五十四條之
    毀損罪。其所犯上述二罪，犯意各別，行為互異，應分別論罪，合併處罰。
五、原審因適用刑法第二百七十七條第一項、第三百五十四條、第五十一條第五款、
    第四十一條第一項前段，罰金罰鍰提高標準條例第一條前段、第二條之規定，並
    審酌被告之素行、智識程度、無故毀人物品，手法惡劣，而其下手傷人之部位為
    人體重要器官，危險性極高及其犯後又否認犯罪，拒絕賠償告訴人所受之損害等
    一切情狀，分別量處有期徒刑二月及三月，如易科罰金，均以三百元折算一日及
    定應執行刑有期徒刑五月，其認定事實，適用法律，核均無不合，量刑亦稱允當
    ，被告上訴意旨空言否認犯罪，指摘原判決不當，為無理由，應予駁回。
六、依刑事訴訟法第四百五十五條之一第三項、第三百七十三條、第三百六十八條，
    判決如主文。
中      華      民      國      九十二    年      十一  月    二十六    日
                                  審判長法  官  黃  國  永
                                        法  官  林  昌  義
                                        法  官  林  柏  泓
右正本證明與原本無異。
不得上訴。
                                          書記官   林鴻仁
中      華      民      國      九十二    年      十一  月    二十六  日
附錄本案論罪科刑法條全文
刑法第二百七十七條第一項：
傷害人之身體或健康者，處三年以下有期徒刑、拘役或一千元以下罰金。
刑法第三百五十四條：
毀棄、損壞前二條以外他人之物者，或致令不堪用，足以生損害於他人者，處二年以
下有期徒刑、拘役或五百元以下罰金。


司法院資訊處製作；財團法人民間司法改革基金會備份。
